【裁判字號】    97,易,1356
【裁判日期】    970421
【裁判案由】    加重竊盜
【裁判全文】
臺灣臺中地方法院刑事判決              97年度易字第1356號
公  訴  人  臺灣臺中地方法院檢察署檢察官
被      告  丙○○
上列被告因加重竊盜等案件，經檢察官提起公訴（97年度偵字第
6462號），本院判決如下：
    主    文
丙○○竊盜，累犯，處有期徒刑柒月；又攜帶兇器竊盜未遂，累
犯，處有期徒刑玖月，扣案之T型扳手壹支沒收。應執行有期徒
刑壹年貳月，扣案之T型扳手壹支沒收。
    犯罪事實
一、丙○○素行不佳，有多筆竊盜前科，其中一件竊盜案件，經
    本院於民國95年5月10日判處有期徒刑6月確定，緩刑2年，
    嗣經撤銷緩刑，並減刑為有期徒刑3月，於96年4月5日入監
    服刑，同年7月15日執行完畢。猶不知悔改，為下列竊盜行
    為：(1)丙○○於97年3月11日上午4時許，在臺中巿學士路之
    中山堂附近，見乙○○所有之車牌號碼SUW-489號輕型機車
    （起訴書誤載為重型機車），電門上插有一串鑰匙，竟意圖
    為自己不法之所有，逕以該鑰匙發動機車而騎離現場，竊取
    該部機車得手。(2)丙○○又於97年3月11日中午12時15分許
    ，攜帶客觀上足對人之身體、生命構成威脅之T型扳手1支，
    在臺中巿太原路與東光路之跳蚤巿場附近尋找行竊目標，適
    見甲○○所有、停放在該處之車牌號碼8B-6820號自小車右
    後車窗未關（丙○○不知車主就在車內），竟意圖為自己不
    法之所有，以手自右後車窗探入車內，物色車內財物，惟尚
    未得手，即為甲○○發現而大聲喝斥，丙○○立即逃跑，並
    將T型扳手丟棄在路旁草叢，甲○○見狀即追捕並制服丙○○，警方據報後到場處理，扣得上開T型扳手1支及乙○○之
    機車鑰匙一串（含上開機車電門鑰匙1支及大鎖鑰匙1支，嗣
    發還乙○○），再循線查獲丙○○上開(1)犯行。
二、案經臺中巿警察局第五分局報告臺灣臺中地方法院檢察署檢
    察官偵查起訴。
    理    由
一、按現行刑事訴訟法為保障被告之反對詰問權，排除具有虛偽
    危險性之傳聞證據，以求實體真實之發見，於該法第159條
    第1項明定被告以外之人於審判外之言詞或書面陳述，除法
    律有規定者外，不得作為證據。又被告以外之人於審判外之
    陳述，雖不符前4條之規定（即刑事訴訟法第159條之1至同
    條之4），而經當事人於審判程序同意作為證據，法院審酌
    該言詞陳述或書面陳述作成時之情況，認為適當者，亦得為
    證據；當事人、代理人或辯護人於法院調查證據時，知有第
    159條第1項不得為證據之情形，而未於言詞辯論終結前聲明
    異議者，視為有前項之同意，刑事訴訟法第159條之5定有明
    文。本件檢察官、被告並未就卷內證據資料之證據能力有所
    爭執，且迄於言詞辯論終結前，均未主張有刑事訴訟法第15
    9條第1項不得為證據之情形，是應認已同意卷內證據均得作
    為證據，且經本院審酌後，認無不適當之情形，應認本案調
    查之卷內證據均有證據能力，合先敘明。
二、關於被告如犯罪事實欄一(1)所載犯行，有被害人乙○○之警
    詢證詞，及搜索扣押筆錄、扣押物品目錄表、贓證物保管收
    據、車籍查詢資料、犯行現場等相片可資佐證，被告對此竊
    盜犯行亦於偵審中坦白承認，核其自白與事實相符。被告此
    部分竊盜犯行事證明確，堪以認定。
三、關於被告如犯罪事實欄一(2)所載犯行，被告矢口否認，辯稱
    ：我是去那邊逛巿場看人家做生意而已，沒有想要去偷東西
    ，且我當時酒醉已經不省人事，要如何行竊云云。惟查，被
    告此部分犯行，業經被害人甲○○於警詢證述詳盡，並有T
    型扳手1支扣案可證，該T型扳手核屬常見之行竊車輛工具，
    且被告於警詢、檢察官訊問時均供認此部分犯行，如於檢察
    官訊問時供稱：「（當時有無攜帶T字型的工具？做何用？
    ）有。可以開車子的車門用。」、「（是否當時要去偷車子
    裏面的東西？）是。」等語，於本院97年3月25日訊問時再
    供認：「（對起訴的犯罪事實有何意見？）都實在，我的確
    有帶該扳手偷竊，我都願意認罪。」等語明確，足認其有為
    此部分攜帶兇器竊盜未遂犯行。被告嗣於本院審理時翻異前
    詞，所辯顯為卸責之詞而無可採。被告此部分竊盜犯行亦屬
    事證明確，洵堪認定。
四、核被告丙○○犯罪事實欄一(1)所為，係犯刑法第320條第1項
    之普通竊盜罪。又按刑法第321條第1項第3款之攜帶兇器，
    乃指行為人攜帶兇器有行兇之可能，客觀上具有危險性，至
    其主觀上有無持以行兇或反抗之意思，尚非所問。竊盜攜帶
    起子、鉗子，雖係供行竊之工具，然如客觀上足對人之身體
    、生命構成威脅，仍應成立攜帶兇器竊盜罪（最高法院74年
    度第3次刑事庭會議決議參照）。被告為犯罪事實欄一(2)犯
    行時所攜帶之T型扳手，質地堅硬、形狀尖銳，客觀上足以
    傷人害命，顯為具有危險性之兇器無疑。故核被告犯罪事實
    欄一(2)所為，係犯刑法第321條第2項、第1項第3款之攜帶兇
    器竊盜未遂罪。被告已著手於犯罪行為之實行而不遂，為未
    遂犯，爰依刑法第25條第2項之規定，按既遂犯之刑減輕其
    刑。又被告有如犯罪事實欄所載前科，有臺灣高等法院被告
    前案紀錄表在卷可按，其受有期徒刑之執行完畢後，5年以
    內故意再犯上開有期徒刑以上之2罪，均為累犯，皆應依刑
    法第47條第1項規定加重其刑，就攜帶兇器竊盜未遂罪部分
    ，並依法先加後減之。被告所犯上開2罪，犯意各別，行為
    互殊，應予分論併罰。爰審酌被告素行不良，有多筆竊盜前
    科（詳見臺灣高等法院被告前案紀錄表），正值壯年，未思
    以勞力獲取正當報酬，反恣意行竊，所為對被害人所致之損
    害，及其犯後僅坦承部分犯行之態度等一切情狀，各量處如
    主文所示之刑，並定其應執行之刑。扣案之T型扳手1支，為
    被告所有供犯罪事實欄一(2)犯罪所用之物，業據被告供明在
    卷，應依刑法第38條第1項第2款規定宣告沒收。
五、至於公訴人雖請求令被告入勞動場所強制工作，惟核此等請
    求與被告本案犯行之嚴重性、所表現之危險性及對於其未來
    行為之期待性，尚非相當，不符憲法第23條所定之比例原則
    ，故不予宣付強制工作。惟被告應深切反省，勿再觸法，以
    免來日被宣付強制工作。
據上論斷，應依刑事訴訟法第299條第1項前段，刑法第320條第
1項、第321條第2項、第1項第3款、第47條第1項、第25條第2項
、第51條第5款、第38條第1項第2款，判決如主文。
中    華    民    國    97    年     4    月    21    日
                        刑事第十二庭  法  官  蔡建興
以上正本證明與原本無異。
如不服本判決，應於收受送達後10日內向本院提出上訴書狀（應
敘述具體理由並附繕本）。
上訴書如未敘述理由，應於上訴期間屆滿後20日內補提理由書於
本院。
                                      書記官  黃英寬
中    華    民    國    97    年     4    月    21    日
附錄本判決論罪科刑法條
刑法第320條第1項
意圖為自己或第三人不法之所有，而竊取他人之動產者，為竊盜
罪，處五年以下有期徒刑、拘役或五百元以下罰金。
刑法第321條
犯竊盜罪而有左列情形之一者，處六月以上、五年以下有期徒刑
：
一  於夜間侵入住宅或有人居住之建築物、船艦或隱匿其內而犯
之者。
二  毀越門扇、牆垣或其他安全設備而犯之者。
三  攜帶兇器而犯之者。
四  結夥三人以上而犯之者。
五  乘火災、水災或其他災害之際而犯之者。
六  在車站或埠頭而犯之者。
前項之未遂犯罰之。


司法院資訊處製作；財團法人民間司法改革基金會備份。
